【裁判字號】    96,易緝,44
【裁判日期】    970110
【裁判案由】    竊盜
【裁判全文】
臺灣臺南地方法院刑事判決              96年度易緝字第44號
公  訴  人  臺灣臺南地方法院檢察署檢察官
被      告  乙○○
                      3號5樓.
選任辯護人  張宗隆律師
            洪梅芬律師
            李季錦律師
上列被告因竊盜案件，經檢察官提起公訴（95年度偵字第11600
號、第11996 號），本院判決如下：
    主  文
乙○○無罪。
    理  由
壹、公訴意旨略以：乙○○意圖為自己不法之所有，於民國（下
    同）95年3月10日晚上至95年3月11日上午9時許之前某時，
    在臺南市○區○○路2段145號「TOUCH髮型沙龍店」，於該
    店下班無人之際，先以不詳方式，拆開該店後方鐵門後，進
    入該店1樓櫃檯，竊取零用金、員工捐款金共約現金新臺幣
    （下同）7、8千元，復至2樓竊取錄影監視器硬碟，並於2樓
    辦公室內翻箱倒櫃後，始行離開。嗣經該店員工於95年3月
    11日上午9時許上班時，發現店內遭人入侵並有失竊財物，
    遂報警處理，經警隨即前往現場採證結果，於該店2樓辦公
    桌上之中華電信信封袋上，採得可疑指紋一枚，經送鑑定後
    ，發現係屬乙○○所有，始循線查獲上情。因認被告涉犯刑
    法第320條第1項之竊盜罪嫌等語。
貳、按犯罪事實，應依證據認定之，無證據不得認定其犯罪事實
    ，又不能證明被告犯罪者，應諭知無罪之判決，刑事訴訟法
    第一百五十四條第二項、第三百零一條第一項分別定有明文
    。公訴意旨認被告涉有前開罪嫌，無非以證人甲○○於警詢
    及偵查中之證述、及現場照片、受理案件紀錄表，而認「
    TOUCH髮型沙龍店」曾於上開時間遭竊，且經警在現場二樓
    辦公桌上之中華電信信封袋上採集之指紋1枚經鑑定為被告
    所有等情為據。訊據被告於本院審理時，則堅詞否認涉有竊
    盜罪嫌，辯稱：其於95年3月10日及11日在中部工作，並未
    到台南，而其曾於96年2月底至3月初到「TOUCH髮型沙龍店
    」消費，可能於結帳時在櫃檯處接觸到該中華電信信封而留
    下指紋等語。
參、經查：
一、程序方面：
(一)、按被告以外之人於審判外之言詞或書面陳述，除法律有規定
    者外，不得作為證據，刑事訴訟法第159條第1項定有明文。
    查證人甲○○於警詢之證述，係被告以外之人於審判外之陳
    述，且被告不同意作為證據，原則上不得作為認定被告犯罪
    之證據資料，另亦無證據得證前開證人於警詢中之陳述具有
    刑事訴訟法第159條之2所示「具有較可信之特別情況，且為
    證明犯罪事實存否所必要」之回復證據能力之外部情況要件
    ，是前揭證人於警詢之證述，應不得採為本案證據。
(二)、另證人丁昭源之於偵查中之證述內容，雖與公訴人應證明之
    竊盜之構成要件無關，惟其係關於被告抗辯之真實性，得作
    為判斷被告供述之憑信性，仍有證據能力，合先敘明。
二、實體方面：
(一)、警方在臺南市○區○○路2段145號「TOUCH髮型沙龍店」2樓
    辦公桌上之中華電信信封袋上採得之指紋1枚，為被告所有
    ，有台南市警查局第六分局95年9月26日南市警六偵字第095
    46205100號函覆之指紋採集位置平面圖、內政部警政署刑事
    警察局95年5月9日刑紋字第0950063518號鑑驗書各1紙附卷
    可按。被告對於上開指紋係其所有之事實，並不爭執，惟辯
    稱該指紋應係其於95年2月底至3月初間至該店消費時，於1
    樓櫃檯結帳時無意間拿起當時放置在櫃檯上之中華電信信封
    所留下等語。
(二)、經查，上開指紋係於該店2樓辦公桌上之中華電信信封袋上
    採得，該信封袋係最新一期之電信費用繳費通知單，該信封
    由郵差送至店內時，會隨地亂丟，收的人拿到信封後會放在
    1樓櫃檯下面的桌面上，待繳費完畢後再收在2樓之辦公桌抽
    屜內等情，業據證人即該店之經理甲○○於本院審理時證述
    綦詳。則該信封於案發時雖位在2樓之辦公桌上，但於剛寄
    達店內時，曾經被丟在店內1樓之地板上，亦曾被放置在1樓
    之櫃檯處，而無論店內1樓之地板上或是櫃檯結帳處，均屬
    不特定多數人可到達之處，放置在地板上或是櫃檯之物，亦
    為不特定多數人可得接觸，即使非店內員工而僅是至店內消
    費之客人，均有可能接觸到該信封之可能，從而，於該信封
    上採集到被告之指紋，僅能證明被告曾經到過該店內之事實
    ，無從證明被告曾有到達該店不對外開放之2樓之辦公桌處
    ，更無從證明被告有為本件竊盜犯行。
(三)、證人丁昭源雖於偵查中證稱被告曾要求其為被告提出不實之
    不在場證明，惟此部分與竊盜罪之構成要件無關，縱使被告
    確曾要求證人為其作偽證，亦無從據此認定被告確有涉犯本
    建竊盜犯行。
(四)、綜上所述，應認公訴意旨認被告所涉竊盜之罪嫌尚有不足，
    此外復查無其他積極證據足認被告確有公訴意旨所指前開犯
    行，自應為無罪判決之諭知。
據上論斷，應依刑事訴訟法第301條第1項，判決如主文。
本案經檢察官丙○○到庭執行職務
中    華    民    國    97     年    1    月    10    日
                  刑事第七庭   法  官  高如宜
以上正本證明與原本無異。
如不服本判決應於收受本判決後10日內向本院提出上訴書狀，並
應敘述具體理由。如未敘述上訴理由者，應於上訴期間屆滿後20
日內向本院補提理由書狀（均須按他造當事人之人數附繕本）「
切勿逕送上級法院」。
                               書記官  陳姿利
中    華    民    國    97    年    1     月    11    日


司法院資訊處製作；財團法人民間司法改革基金會備份。
